臺灣雲林地方法院刑事判決　　　　　　　　　　　　　　九十一年度易字第九六號
　　公　訴　人　臺灣雲林地方法院檢察署檢察官
　　被　　　告　丙○○
右列被告因竊盜案件，經檢察官提起公訴（九十年度偵字第四八六二號），本院判決
如左：
    主  文
丙○○共同竊盜未遂，處有期徒刑月，如易科罰金以佰元折算壹日。
    事  實
一、丙○○與乙○○（另由臺灣高等法院臺南分院併案審理），基於共同犯意之聯絡
    ，意圖為自己不法之所有，於民國九十年十一月二十九日下午某時，相約至雲林
    縣台西鄉牛厝村一七一號甲○○所有已停工之磚窯廠，偷竊機器零件，由丙○○
    駕駛車牌號碼ＳＱ─七二０七號自用小貨車搭載乙○○，於同日十六時三十分許
    ，到場現並進入該磚窯廠內偷竊，惟因廠內之機器拆卸困難，致未得逞。嗣因其
    等拆卸機器時發出聲響為人聽聞，轉由甲○○之姐蔡丁玉珠得知後報案，經警於
    同日十八時三十分許，前往現場將正由該廠內二樓攀爬而下之丙○○與乙○○，
    以現行犯加以逮捕而查獲。
二、案經甲○○訴由雲林縣警察局台西分局移送臺灣雲林地方法院檢察署檢察官偵查
    起訴。
    理  由
一、被告丙○○否認犯罪，辯稱：他與乙○○是進去廢棄之磚窯廠抓蛇，並非去拆解
    、偷竊機器等語。同案被告乙○○亦附合其詞，陳述：我們帶一支木棍及三個袋
    子去抓蛇，我帶木棍進去，袋子由丙○○帶著等語。 經查：
    （一）被告已於警察局及偵查中供述：與乙○○上二樓，乙○○提議要拆解機器
          ，並動手翻動機器等語，顯見乙○○當場進行偷竊機器無疑。
    （二）證人即查獲之警員丁○○於偵查中已證述：到現場時看見丙○○、乙○○
          先後由磚窯廠內之建物二樓爬下，他問丙○○在作什麼，丙○○說他們在
          拆機器，但機器不好拆，拆不下來，並未說他們在抓蛇，帶丙○○回警局
          路上，丙○○也說到機器不好拆，拆得手都髒了，但回到警局後才改口說
          是去捉蛇等語，核丁○○即為查獲之員警，且係他人之報案而前往取締，
          應無故意陷害被告之必要，其上述之證述，較諸一般的證人，有更高之可
          信度，況且其於本院審理中亦作如此一致之證述，被告既在警員到達現場
          時坦承拆解機器一事，而未提及在該處捉蛇，足見被告與乙○○二人當時
          應在拆除、偷竊機器，並非單純在捉蛇。
    （三）另觀之現場照片，前開磚窯廠內多放置機器，磚窯廠外則雜草叢生，如被
          告與乙○○果真在捉蛇，應該在蛇類比較容易出沒之磚窯廠一樓或廠外雜
          草處，而非在尚須攀爬始能到達之二樓。又被告與乙○○於當日十六時三
          十分許進入磚窯廠內，以至同日十八時三十分許為警查獲時止，歷時約二
          小時，若僅在二樓抓蛇，亦無需耗費二小時之久。抓蛇之說顯在推卸責任
          。
    （四）同案被告乙○○雖陳述：我們帶一支木棍及三個袋子去抓蛇，我帶木棍進
          去，袋子由丙○○帶著等語。經本院質之該木棍現於何處時，乙○○固回
          答將該木棍置在現場上二樓之鐵架旁等語，但本院以之訊問員警丁○○時
          ，丁○○卻證述：當場並未看到乙○○手持木棍，而袋子原本就放在被告
          車上等語，二者陳述已有不同，況且本院要求員警再回現場找尋有無王朝
          龍所言之木棍，並未發現與乙○○所稱相同特徵之木棍、樹枝或任何抓蛇
          之工具，有員警報告書一紙在卷可證，則乙○○上開所陳述，已無從證明
          其實在，何況乙○○對本件有共犯之利害關係，而證人丁○○係查獲之員
          警，又係客觀之第三人，其證詞自較乙○○所述者為可信，由此，乙○○
          上述陳述不能相信，無得為被告有利之認定。
    綜上所述，本件事證明確，被告竊盜犯行可以認定，應依法論罪科刑。
二、核被告丙○○所為，係犯刑法第三百二十條第三項、第一項普通竊盜未遂罪。被
    告與乙○○就上開所犯，有犯意之聯絡及行為之分擔，均應論以共同正犯。其等
    著手於竊盜行為之實施，因拆卸不成致未得逞，為未遂犯，依刑法第二十六條前
    段之規定減輕其刑。爰審酌被告智識程度、有竊盜素行、犯罪動機、目的、所用
    之手段、所生之危害及犯罪後否認之態度等一切情狀，量處如主文所示之刑，併
    諭知易科罰金之折算標準。
據上論斷，應依刑事訴訟法第二百九十九條第一項前段，刑法第二十八條、第三百二
十條第三項、第一項、第二十六條前段、第四十一條第一項前段，罰金罰鍰提高標準
條例第一條前段、第二條，判決如主文。
本案經檢察官徐維嶽到庭執行職務。
中      華      民      國      九十一    年    六    月      十二      日
                                臺灣雲林地方法院刑事第二庭
                                    法  官    吳  褔  森
右正本證明與原本無異。
如不服本判決，應於判決送達後十日內向本院提出上訴狀（應附繕本）。「切勿逕送
上級法院」。        書記官    李  松  坤
中      華      民      國      九十一    年    六    月      十二      日
告訴人或被害人對於判決如有不服具備理由請求檢察官上訴者，其上訴期間之計算係
以檢察官收受判決正本之日期為準。
附錄本案論罪科刑法條：
刑法第三百二十條第一項、第三項
意圖為自己或第三人不法之所有，而竊取他人之動產者，為竊盜罪，處五年以下有期
徒刑、拘役或五百元以下罰金。
意圖為自己或第三人不法利益，而竊佔他人之不動產者，依前項之規定處斷。
前二項之未遂犯罰之。
